【裁判字號】    89,交抗,867
【裁判日期】    891130
【裁判案由】    聲明異議
【裁判全文】
臺灣高等法院臺中分院刑事裁定                    八十九年度交抗字第八六七號
    抗  告人即
    受  處分人  乙○○
    代  理  人  甲○○
右列抗告人因違反交通管理處罰條例案件，不服臺灣苗栗地方法院中華民國八十九年
十月五日裁定（八十九年度交聲字第一八號）提起抗告，本院裁定如左：
      主  文
抗告駁回。
      理  由
一、本件抗告人即受處分人乙○○（以下簡稱為受處分人）之抗告意旨略以：本件行
    政機關所制作之公文書，其真偽可疑，經受處分人申訴異議，行政機關對於受處
    分人之違規是否屬實，即應負舉證責任，不能以無誣陷之虞，即推定其片面說詞
    為真正，本件不經舉證逕行舉發未戴安全帽之交通違規事件，違反憲法第二十三
    條之規定，爰提起本件抗告。
二、然查：本件受處分人所有車牌號碼為ＢＸＵ－００三號之重型機車，於民國（下
    同）八十九年四月二十六日上午七時二分許，因在苗栗縣苗栗市○○路與建功街
    口經警發現該車駕駛未戴安全帽、闖紅燈，即鳴笛示意該車停車受檢，惟該駕駛
    人不服指揮稽查，未停車反而由苗栗縣苗栗市○○街口往中正路方向闖紅燈加速
    逃逸，執勤人員即當場登記車號、車型、車身顏色，回警局即電腦查詢車籍資料
    相符，即掣單舉發等情，業據證人即當場查獲掣單之苗栗縣交通警察隊警員林信
    良於原審法院訊問時，到庭證述綦詳。證人林信良與受處分人並不相識，衡情當
    無從得知受處分人所有車輛之車牌號碼、廠牌、顏色等情。詎其竟能將受處分人
    之車號、廠牌、顏色記載無誤，益顯其上揭證詞之真實，堪以採信，是其所為之
    上揭舉發自無隨意誣陷之虞。而本件交通違規行為發生之時，車牌號碼為ＢＸＵ
    －００三號之重型機車是兩人共乘，均未戴安全帽，事後受處分人之父親甲○○
    亦曾打電話向警員林信良問罰單可否除去，亦據證人林信良於原審法院訊問時，
    到庭證述明確。雖受處分人係因腰椎第一節受傷而住院，但其係於八十九年四月
    二十六日才入院，有國軍桃園總醫院八十九年七月十九日濟品五字第二一○四號
    函附卷可稽。受處分人之父親甲○○亦不否認當天早上其才與受處分人到醫院，
    則其等二人於前開時間，共騎乘前開機車，亦有此可能。而本件受處分人之父親
    甲○○既復於原審訊問時，坦承該部機車當時並無遺失情事，且在家中，則當時
    如非受處分人騎乘該車，該部機車當時係由何人騎乘使用，受處分人原不難查明
    陳報，詎受處分人卻未能舉出當時之真正駕駛人為何人，不利益即應自行承受。
    本件受處分人既未能提出證據為有利之證明，本件復查無何證據足認執勤員警有
    捏造事實違法取締之情事，則交通警員林信良本其維護交通秩序、安全之職責而
    為前開舉發，原處分機關並依據前揭違規單之記載，並依據道路交通管理處罰條
    例第五十三條、第六十條第二項第二款、第三十一條第三項所為：「按汽車駕駛
    人，行經有燈光號誌管制之交岔路口闖紅燈者，處六百元以一千二百以下罰鍰」
    、「汽車駕駛人，駕駛汽車有不服從交通勤務警察或依法令執行交通指揮、稽查
    任務人員之指揮或稽查者，處新臺幣九百元以上一千八百元以下罰鍰」、及「機
    器腳踏車駕駛人及附載座人，未載安全帽者，處駕駛人新臺幣五百元罰鍰」之規
    定，對受處分人裁處罰鍰五千九百元，尚無不當。本件受處分人空言辯稱：並未
    駕車在前揭違規地點闖紅燈、不服從交通勤務警察指揮、機車駕駛人未戴安全帽
    等情，即難採信。其再以前開情詞提起本件抗告，核無理由，應予駁回。
三、據上論斷，應依道路交通案件處理辦理辦法第二十六條，刑事訴訟法第四百十二
    條，裁定如主文。
中      華      民      國     八十九     年     十一     月    三十    日
                                   臺灣高等法院臺中分院刑事第三庭
                                         審判長法  官  方  艤  駐
                                               法  官  胡  忠  文
                                               法  官  廖  柏  基
右正本證明與原本無異。
不得再抗告。
                                               書記官  柯  孟  伶
中      華      民      國     八十九     年     十二     月     二     日
                                                                        Ｄ


司法院資訊處製作；財團法人民間司法改革基金會備份。
